臺灣桃園地方法院刑事判決　　　　　　　　　　　　　九十一年度易字第九八五號
　　公　訴　人　臺灣桃園地方法院檢察署檢察官
　　被　　　告　甲○○
右列被告因傷害等案件，經檢察官提起公訴（九十一年度偵字第二○一一號），本院
判決如左︰
    主  文
甲○○連續傷害人之身體，處拘役參拾日，如易科罰金以參佰元折算壹日，緩刑貳年
，扣案之汽油桶壹個，沒收。又連續損毀他人之廣告看板壹面、照相機壹部，足以生
損害於他人，處拘役參拾日，如易科罰金以參佰元折算壹日，緩刑貳年；又連續以加
害生命之事，恐嚇他人致生危害於安全，處拘役貳拾日，如易科罰金以參佰元折算壹
日，緩刑貳年，扣案之汽油桶壹個，沒收；又於公務員依法執行職務時，當場侮辱，
處拘役貳拾日，如易科罰金以參佰元折算壹日，緩刑貳年；又對於公務員依法執行職
務時，施強暴，處拘役參拾日，如易科罰金以參佰元折算壹日，緩刑貳年。應執行拘
役壹佰貳拾日，如易科罰金以參佰元折算壹日，緩刑貳年，扣案之汽油桶壹個，沒收
。
    事  實
一、甲○○無犯罪前科。甲○○居住在桃園縣八德市○○街七巷二號，與居住在同街
    九巷一號之鄰居戊○○一家人素來不睦，民國九十一年一月十二日晚上九時二十
    分許，戊○○開車返回住處時因車庫前被其他車輛停放無法開進去而鳴喇叭示意
    ，已有醉意（尚未達心神喪失及精神粍弱程度）之甲○○誤認戊○○係針對其鳴
    喇叭，心生不滿，竟基於傷害之故意，對開車進車庫停妥車步出車外之戊○○揮
    拳，戊○○之子丁○○見狀上前阻攔，甲○○承前傷害之概括犯意，抓起戊○○
    朝停放車庫內之Ｌ五－四三○八號自小貨車廣告看板扔砸，致該廣告看板斷裂毀
    壞，足以生損害於戊○○，之後甲○○竟又另起恐嚇之故意，走到自己坐車內取
    平時裝水之空汽油桶一個再走至戊○○車庫內，舉起該汽油桶，對戊○○、丁○○父子恫嚇稱：「走著瞧！要你們死的很難看，殺死你們全家：」等加害生命之
    言詞，恐嚇戊○○、丁○○父子，致戊○○、丁○○心生畏懼，致生危害於全安
    ，因丁○○對甲○○稱：「：你試試看！」，並與父親戊○○上前搶汽油桶，甲○○承前傷害之概括犯意，拿起汽油桶朝戊○○、丁○○揮打，在屋內二樓之己○○聽見父親戊○○呼喊，己○○立即下樓，並上前攔阻拉甲○○，亦被甲○○
    之拳頭揮到，戊○○因此受有左臉頰挫傷瘀腫三三公分、左側口腔內膜破皮傷一
    Ｘ一公分、右側臉頰挫傷瘀腫一Ｘ二．五公分、頸部挫傷瘀腫四Ｘ三公分之傷害
    ，丁○○受有頭部外傷、左肩挫傷瘀腫六Ｘ六公分、左膝挫傷瘀腫兩處各三Ｘ三
    公分之傷害，己○○受有左側臉頰瘀腫三Ｘ三公分之傷害，之後甲○○即罷手返
    回住處，不久值當日二十時至二十二時巡邏勤務之桃園縣警察局八德分局八德派
    出所警員丙○○、乙○○二人接獲值班通報趕至八德市○○街九巷一號，經由戊○○、丁○○帶領前去甲○○住處找甲○○，甲○○一走出大門，竟基於侮辱公
    務員之犯意，當場推丙○○，並大聲咆哮「：敲什麼敲：幹你娘：臭條子，怎麼
    樣；我做的啦，你們能如何：」等語辱罵值勤警員丙○○、乙○○二人，丙○○
    、乙○○二名警員請甲○○坐進巡邏警車隨其二人回八德派出所調查製作筆錄，
    甲○○表示其非現行犯而加以拒絕，並在現場大聲叫囂，繼而對丙○○、乙○○
    亂揮亂踢，警員丙○○旋即向己○○借照相機拍照存證，甲○○見狀，承前毀損
    之概括犯意，又上前將丙○○手上之照相機揮打到地上，照相機因而毀壞，足以
    生損害於己○○，並繼續對丙○○、乙○○亂揮亂踢，拒絕坐進巡邏警車，以上
    開方式對執行公務之員警丙○○、乙○○二人施強暴，嗣丙○○、乙○○打電話
    回派出所請求支援，八德派出所先後加派四名警員趕至現場後，始合力將甲○○
    制服帶回八德派出所，而甲○○被帶回八德派出所銬在一旁牆邊時猶在大聲叫罵
    ，並踢翻茶几，茶几上之電磁爐、茶壺、杯子掉落地上因而破損毀壞（未據告訴
    ），看見亦趕到派出所之戊○○、丁○○、己○○三人時，又承前恐嚇之概括犯
    意，對戊○○、丁○○、己○○恐嚇稱：「：殺死你們全家：如果不和解試試看
    ：我們是一輩子鄰居：你鬥不過我，不信走瞧：」等加害生命之言詞，恐嚇戊○○、丁○○、己○○，致戊○○、丁○○、己○○心生畏懼，致生危害於全安，
    嗣甲○○之父母、妻子趕到派出所安撫甲○○，甲○○始安靜下來，並至甲○○
    住處扣得甲○○所有，用以恐嚇、毆傷戊○○、丁○○之空汽油桶一個，與本案
    無關之打火機一個。
二、案經戊○○、丁○○、己○○告訴及由桃園縣警察局八德分局報請臺灣桃園地方
    法院檢察署檢察官偵查起訴。
    理  由
一、右揭事實，已據被告甲○○供承不諱，且據告訴人戊○○、丁○○、己○○於九
    十一年一月十三日警訊、九十一年三月二十七日偵查及九十一年七月十一日、九
    十一年八月十九日、九十一年十月四日本院調查審理、證人丙○○、乙○○於九
    十一年七月十一日、九十一年十月四日本院調查時陳述甚詳，並有戊○○、丁○○、己○○三人之診斷證明書三紙（九十一年度偵字第二○一一號卷第十四頁至
    第十六頁）、照片八紙（偵卷第十八頁至第二十一頁）、出貨單及收據影本一紙
    （偵卷第四十一頁）在卷足稽，雖被告於警訊、偵查及本院調查審理時辯稱當時
    其喝酒醉、神智不清楚云云，惟依告訴人戊○○、丁○○、己○○之指述，被告
    於前述時地出手毆打其等時尚能辨出告訴人己○○係女子，且於偵查及本院調查
    審理時均供稱所持以恐嚇告訴人戊○○、丁○○父子之汽油桶係裝水，且稱「：
    （當天你回車上拿裝水的汽油桶到蕭家做什麼？）我也被揮二拳，臉也被抓傷，
    氣不過回家拿去嚇嚇對方：」等，可見被告於行為當時並未對外界事物全然缺乏
    知覺及判斷作用，而無自由決定意思能力，尚未達精神耗弱及心神喪失之能力，
    本件事證明確，被告犯行堪予認定。
二、核被告所為係犯刑法第一百三十五條第一項妨害公務罪、第一百四十條第一項侮
    辱公務員罪、第二百七十七條第一項傷害罪、第三百零五條恐嚇罪、第三百五十
    四條毀損罪，被告以一傷害之犯意於同一地點及密接之時間內多次徒手毆打戊○○、丁○○二人，侵害其二人之身體法益，係各屬接續行為，應各僅成立一個傷
    害戊○○、丁○○之罪，被告於先後於前揭同一時、地出言恐嚇戊○○、丁○○
    及戊○○、丁○○、己○○，均係屬一行為觸犯數罪名之想像競合犯，應依刑法
    第五十五條規定從一重之刑法第三百零五條之恐嚇罪論處，又被告先後三次傷害
    告訴人戊○○、丁○○、己○○之犯行、二次毀壞廣告看板、照相機之犯行、於
    八德市○○街九巷一號及八德派出所之二次恐嚇犯行，均時間緊接，犯罪構成要
    件相同，係基於概括之犯意而為，皆請依刑法第五十六條連續犯規定論處。公訴
    人雖對被告於右述時地砸壞毀損Ｌ五－四三○八號自用小貨車廣告看板之毀損犯
    行及在八德派出所出言恐嚇告訴人戊○○、丁○○、己○○之恐嚇犯行予以起訴
    ，因與前揭經起訴之毀損及恐嚇犯行，係基於概括之犯意而為，所犯係構成要件
    相同之罪名，具有連續犯之裁判上一罪關係，本院自得併予審理。又被告所犯上
    開五罪，犯意各別，行為互殊，應予分論併罰。爰審酌被告犯罪之目的、動機、
    被告之品行、智識程度、其犯罪手段、犯罪後所生損害、迄未與告訴人戊○○、
    丁○○、己○○達成和解，賠償其等所受之損害及犯罪後表示悔悟之態度等一切
    情狀，分別量處如主文所示之刑，並定其應執行之刑，及諭知易科罰金之折算標
    準，以資懲儆。被告未曾受有期徒刑以上刑之宣告，有臺灣桃園地方法院檢察署
    刑案資料查註記錄表、臺灣高等法院檢察署刑案紀錄簡覆表及臺灣高等法院被告
    全國前案紀錄表足稽，其因一時失慮，致罹刑典，經此刑之宣告後，應知所警惕
    信無再犯之虞，本院認以暫不執行其刑為當，爰併以宣告緩刑二年，用啟自新。
    扣案之汽油桶一個係被告持以恐嚇及毆打告訴人戊○○、蕭成智所用之物，且係
    被告所有，已據被告供承在卷，應依刑法第三十八條第一項第二款規定宣告沒收
    ，另扣案之打火機一個，雖亦係被告所有，惟被告未持以點火恐嚇告訴人戊○○
    、丁○○，此據被告供述甚詳，而告訴人戊○○、丁○○、己○○於九十一年三
    月二十七日偵查時均係稱「：未看清楚他有無拿打火機：」（九十一年三月二十
    七日偵查，戊○○：）、「：我（指告訴人丁○○）有看到他（指被告）拿汽油
    桶，但不確定他另一手拿何物：」（九十一年三月二十七日偵查，丁○○）、「
    ：（有無看到打火機？）沒有：」（九十一年三月二十七日偵查，己○○），可
    知扣案之打火機一個非本案供犯罪所用之物，爰不諭知宣告沒收。
據上論斷，應依刑事訴訟法第二百九十九條第一項前段，刑法第五十六條、第一百三
十五條第一項、第一百四十條第一項、第四十一條第一項前段、第五十一條第六款、
第七十四條第一款、第三十八條第一項第二款，罰金罰鍰提高標準條例第一條前段、
第二條，判決如主文。
本案經檢察官黃錦秋到庭執行職務。
中      華      民      國    九十一    年      十      月    二十一    日
                                臺灣桃園地方法院刑事第五庭
                                    法  官  林 婷 立
右正本證明與原本無異。
如不服本判決，應於判決送達後十日內向本院提出上訴狀( 應附繕本 )，上訴於臺灣
高等法院。
                                    書記官  陳 淑 芬
中      華      民      國    九十二    年      一      月     十六     日
附論罪科刑依據之法條：
刑法第一百三十五條第一項
對於公務員依法執行職務時，施強暴脅迫者，處三年以下有期徒刑、拘役或三百元以
下罰金。
刑法第一百四十條第一項
於公務員依法執行職務時當場侮辱或對於其依法執行之職務公然侮辱者，處六月以下
有期徒刑、拘役或一百元以下罰金。
刑法第三百零五條以加害生命、身體、自由、名譽、財產之事恐嚇他人，致生危害於
安全者，處二年以下有期徒刑、拘役或三百元以下罰金。
刑法第二百七十七條傷害人之身體或健康者，處三年以下有期徒刑，拘役或一千元以
下罰金。
犯前項之罪，因而致人於死者，處無期徒或七年以上有期徒刑，致重傷者，處三年以
上、十年以下有期徒刑。
刑法第三百五十四條
毀棄、損壞前二條以外之他人之物或致令不堪用，足以生損害於公眾或他人者，處二
年以下有期徒刑、拘役或五百元以下罰金。
